臺灣高雄地方法院刑事判決　　　　　　　　　　　　九十一年度交簡上字第九六號
　　上　訴　人　甲○○
　　即　被　告
右上訴人即被告因公共危險等案件，不服中華民國九十一年九月十六日本院九十一年
度交簡字第三一號第一審簡易判決（聲請簡易判決處刑案號：九十一年度偵字第一二
八二一號），提起上訴，本院管轄第二審之合議庭判決如左：
    主  文
上訴駁回。
    事  實
一、甲○○明知飲酒可能造成不能安全駕駛之結果，仍於民國九十一年六月十四日晚
    間十一時許飲酒至翌日凌晨零時四十分許，客觀上已達不能安全駕駛之程度下，
    竟仍駕駛車牌號碼ＸＴ─九八三二號自用小貨車，由高雄縣中庄往高雄市方向行
    駛，途經高雄縣鳳山市○○○路四百九十七號前，為警攔查，並於九十一年六月
    十五日凌晨零時四十五分許，以酒精測試器測出其呼氣酒精濃度測定值達每公升
    ○‧八八毫克，因而查悉上情。
二、案經高雄縣警察局鳳山分局報請高雄地方法院檢察署檢察官聲請簡易判決處刑。
    理  由
一、訊據被告即上訴人甲○○固坦承前揭服用酒類後駕車，並經警測試吐氣中之酒精
    濃度達每公升○‧八八毫克等情不諱，惟辯稱：酒測係警察捏住伊鼻孔所為，故
    警方執勤方式不正確云云。查被告即上訴人甲○○既不爭執酒後駕車及酒測值達
    每公升○‧八八毫克之事實，且有刑法第一百八十五條之三案件測試觀察紀錄表
    （其上載明被告有多話，對交通號誌反應遲緩之情形）及高雄縣警察局舉發違反
    道路交通管理事件通知單各一份在卷可稽。另證人即對被告施以酒測之警員劉智
    立亦於原審證稱：當天是因被告不依規定方式吹氣，為避免鼻子之呼氣影響酒測
    值，才捏住被告鼻子測試等語（見原審卷第一六頁），是警員上開施以酒測之方
    式，並無違誤自明，被告所辯乃為卸責之詞，不足採信。綜上，被告即上訴人甲
    ○○酒後駕車之行為，自堪認定。
二、又按刑法第一百八十五條之三係抽象危險犯，行為人客觀上已達不能安全駕駛之
    程度，且主觀上知其飲酒可能造成不能安全駕駛結果，竟仍放任自己駕駛，即應
    認有故意，而該當該罪。至於是否達『不能安全駕駛之程度』之認定，應依具體
    個案之實際情形判斷之，依目前醫學一致見解，吐氣酒精濃度達每公升０．二五
    毫克以上時，將使駕駛人產生複雜之技巧障礙、駕駛能力變壞之行為表現，肇事
    比率比一般未飲酒時高出二倍；吐氣酒精濃度達每公升○‧五毫克以上時，將使
    駕駛人產生說話含糊、腳步不穩之行為表現，肇事比率比一般未飲酒時高出七倍
    ；吐氣酒精濃度達每公升○‧五五毫克以上時，將使駕駛人產生平衡感與判斷力
    障礙升高之行為表現，肇事比率比一般未飲酒時高出十倍；甚而如吐氣酒精濃度
    達每公升○‧七五毫克時，駕駛人將產生明顯酒醉、步履蹣跚之行為狀態，其肇
    事比率比一般高二十五倍；並認為吐氣酒精濃度達每公升○‧五五毫克以上時，
    即達絕對『不能安全駕駛之程度』。因該○‧五五毫克之數值，係經由實際偵測
    所得之統計值，為經驗科學上所肯定之客觀實驗數據，是以該數值作為絕對不能
    安全駕駛之標準，不僅不違反經驗法則，且免舉證之困難。準此，若吐氣酒精濃
    度達每公升○‧五五毫克以上時，應認已達不能安全駕駛之程度。本件被告甲○
    ○呼氣酒精濃度已達每公升○‧八八亳克，依前揭說明，並參以上開測試觀察紀
    錄表之記載，應認其已達不能安全駕駛之程度，故本件事證明確，被告犯行洵堪
    認定。
三、核其所為，係犯刑法第一百八十五條之三服用酒類不能安全駕駛動力交通工具而
    駕駛罪。原審適用刑法第一百八十五條之三、第四十一條第一項、罰金罰鍰提高
    標準條例第二條，量處上訴人拘役四十日，並諭知易科罰金之折算標準，認事用
    法並無不當，量刑亦屬妥適。上訴意旨猶執前開辯詞，提起上訴，指摘原判決不
    當，非有理由，應予駁回。
四、據上論斷，應依刑事訴訟法第四百五十五條之一第三項、第三百六十八條，判決
    如主文。
本案經檢察官林俊傑到庭執行職務。
中    華    民    國    九十一    年    十二      月        十一      日
                        臺灣高雄地方法院交通法庭
                            審判長  法  官    趙家光
                                    法  官    孫啟強
                                    法  官    吳為平
右正本證明與原本無異。
不得上訴。
                                    書記官    曾秀鳳
中    華    民    國    九十一    年    十二      月        十二      日
